臺灣臺中地方法院刑事判決　　　　　　 100年度易字第2837號
公　訴　人　臺灣臺中地方法院檢察署檢察官
被　　　告　李葆湘
　　　　　　黃妙琳原名黃惠柔.
上列被告因妨害家庭案件，經檢察官提起公訴（100 年度偵字第
6793號），本院判決如下：
    主    文
本件公訴不受理。
    理    由
一、公訴意旨如起訴書所載（如附件）。
二、按告訴乃論之罪，其告訴經撤回者，應諭知不受理之判決，
    並得不經言詞辯論為之，此為刑事訴訟法第303 條第3 款、
    第307 條所明定。本件被告李葆湘經檢察官以刑法第239 條
    前段之通姦罪提起公訴，被告黃妙琳（原名黃惠柔）經檢察
    官以刑法第239 條後段之相姦罪提起公訴，依照同法第245
    條第1 項規定均屬告訴乃論之罪，茲經告訴人賴美文於第一
    審辯論終結前具狀撤回告訴，有撤回告訴狀2 紙附卷可稽，
    爰不經言詞辯論，諭知不受理之判決。
據上論斷，應依刑事訴訟法第284 條之1 、第303 條第3 款，第
307 條，判決如主文。
中    華    民    國  100     年    9     月    23    日
                  刑事第十三庭  法  官  楊欣怡 
以上正本證明與原本無異。
如不服本判決應於收受判決後10日內向本院提出上訴書狀，並應
敘述具體理由；其未敘述上訴理由者，應於上訴期間屆滿後20日
內向本院補提理由書狀(均須按他造當事人之人數附繕本)「切勿
逕送上級法院」。
告訴人或被害人對於判決如有不服具備理由請求檢察官上訴者，
其上訴期間之計算係以檢察官收受判決正本之日期為準。
                                書記官  黃泰能
中    華    民    國   100    年    9     月    23    日
附件：
臺灣臺中地方法院檢察署檢察官起訴書
                                     100年度偵字第6793號
    被      告  李葆湘  男  41歲（民國○○年○月○○日生）
                        住臺中市○○區○○路154巷21號3樓
                          之5
                        國民身分證統一編號：Ｚ000000000號
                黃妙琳  女  33歲（民國○○年○月○○日生）
                        住臺中市○○區○○路1段46號之3
                        國民身分證統一編號：Ｚ000000000號

上列被告等因妨害婚姻案件，業經偵查終結，認應提起公訴，茲
將犯罪事實及證據並所犯法條分敘如下：
        犯罪事實
一、李葆湘為賴美文之夫，為有配偶之人。其於民國99年間，因
    前往黃妙琳任職之理容KTV消費而與黃妙琳相識。詎李葆湘
    竟基於通姦之犯意，而黃妙琳則明知李葆湘為有配偶之人，
    竟基於相姦之犯意，其2人於不詳之時、地，以性器接合之
    方式為性交行為。嗣於99年9月9日晚間，因賴美文發現李葆
    湘與黃妙琳間有曖昧之對話內容及手機簡訊，始察覺異狀而
    查悉上情。
二、案經賴美文告訴偵辦。
            證據並所犯法條
一、訊據被告李葆湘、黃妙琳於本署偵訊中均矢口否認有何妨害
    婚姻之犯行，被告李葆湘辯稱：只認識一個綽號叫「遙遙」
    之女子，但不知「遙遙」叫什麼名字，雖曾傳送簡訊予該女
    子，但不曾與該女子發生性行為云云。被告黃妙琳則辯稱：
    伊並未與李葆湘為性行為或懷有身孕，伊不知道李葆湘傳送
    之簡訊是何意思云云。惟查，上開犯罪事實，業據告訴人賴
    美文指訴歷歷，並有戶籍謄本、手機簡訊翻拍照片、行政院
    衛生署中央健康保險局100年4月6日健保中字第1004009189
    號函暨函附之黃妙琳就醫紀錄、葉南宏診所診斷證明書、超
    音波科檢查請求及報告單、檢驗報告單附卷可稽。又被告黃
    妙琳於100年5月間產下一子，經採集被告2人及該新生兒之
    DNA 進行比對之結果為：「由15組DNA-STR型別檢測結果均
    符合親子遺傳法則，不排除李葆湘為黃妙琳親生子之親生父
    可能，其親子關係機率預估為99.999997％」等事實，有內
    政部警政署刑事警察局100年8月8日刑醫字第1000079174號
    鑑定書在卷可佐。足認被告2人前開所辯，均屬臨訟飾卸之
    詞，委無足取。故本件被告2人之犯嫌均足堪認定。
二、核被告李葆湘、黃妙琳所為，分別係犯刑法第239條前段之
    通姦、後段之相姦罪嫌。請審酌被告2人犯後均飾詞狡賴、
    態度惡劣，且迄今尚未與告訴人賴美文達成和解等情，予以
    從重量刑，以昭警懲。
三、依刑事訴訟法第251條第1項提起公訴。
    此    致
臺灣臺中地方法院
中    華    民    國   100    年    8     月    8     日
                          檢  察  官    廖弼妍
本件正本證明與原本無異
中    華    民    國   100    年    8     月    17    日
                          書  記  官    黃智彥
所犯法條
中華民國刑法第239條
有配偶而與人通姦者，處 1 年以下有期徒刑。其相姦者亦同。